【裁判字號】    99,事聲,347
【裁判日期】    991029
【裁判案由】    消債聲明異議
【裁判全文】
臺灣高雄地方法院民事裁定             99年度事聲字第347號
異  議  人  遠東國際商業銀行股份有限公司
法定代理人  甲○○
相  對  人
即債 務 人  乙○○
上列異議人對於本院司法事務官民國99年9 月15日98年度司執消
債更字第717 號認可更生方案之裁定聲明異議，本院裁定如下：
    主  文
異議駁回。
    理  由
一、按關於更生或清算之程序，除本條例別有規定外，準用民事
    訴訟法之規定，消費者債務清理條例第15條定有明文。又按
    當事人對於司法事務官處理事件所為之終局處分，得於處分
    送達後10日之不變期間內，以書狀向司法事務官提出異議；
    司法事務官認前項異議有理由時，應另為適當之處分，認異
    議為無理由者，應送請法院裁定之；法院認第1 項之異議為
    有理由時，應為適當之裁定，認異議為無理由者，應以裁定
    駁回之，民事訴訟法第240 條之4第1項前段、第2項、第3項
    分別明定。
二、異議意旨略以：鈞院固以相對人陳報之每月收入與其勞工保
    險投保資料相符，而認定相對人每月收入為18,843元，惟參
    諸經驗法則，企業雇主為避免抵觸勞動基準法規而受行政機
    關處罰及節省公司經營成本之考量，往往以法令所定最低薪
    資作為受僱人投保金額，故勞工保險投保資料實難真實反應
    勞工之實際所得情形。又依相對人自述其薪資結構為底薪加
    計加班費、津貼及其他獎金，故應調查相對人實際所受底薪
    及津貼收入，否則恐有低估相對人收入而損害債權人權益之
    嫌等語云云。
三、經查，本件相對人聲請更生，前經本院裁定開始更生程序並
    命由司法事務官進行更生程序，而債務人任職於大發管材工
    業股份有限公司，確受有固定薪資等情，有相對人提出之薪
    資單附卷可查，且為異議人所不爭執。次觀諸債務人所提之
    更生方案，其條件為分96期清償，每期清償各債權人11,000
    元，清償總額為1,056,000元，清償成數為37.98％。而經本
    院依職權查詢相對人98年度所得資料，其98年總所得為233,
    499 元，每月所得為19,458元，此亦有相對人之98年度稅務
    電子閘門所得調件明細表附卷可稽。則以相對人每月所得，
    扣除相對人所提出且為異議人所不爭執之每月必要支出9,77
    0 元，剩餘9,688 元，則由相對人所提之更生方案每月清償
    11,000元以觀，即應認其所提出之更生方案確已盡其所能，
    並充分表現還款之誠意。觀諸原更生方案，司法事務官所認
    定之相對人每月收入雖與本案認定略有不同，然如以本院認
    定為基礎，仍應認該方案為公允、妥適、可行，故異議人執
    上理由提出本件異議，並非可採。
四、綜上所述，本院司法事務官斟酌債務人所提更生方案，分96
    期，每期清償各債權人11,000元，清償總額為1,056,000 元
    ，清償成數為37.98 ％，其條件核屬公允、適當、可行。又
    查無債務人有本條例第64條第2 項所定不應認可之消極事由
    存在，乃逕依本條例第64條第1 項裁定予以認可債務人所提
    更生方案，並依本條例第62條第2 項酌定其生活限制，經核
    並無不合。此外，異議人亦未能具體指出債務人有何本條例
    第64條第2 項之情事，從而，異議人聲明異議，為無理由，
    應予駁回，揆諸前揭條文，爰裁定如主文。
中    華    民    國    99    年    10    月    29    日
                  民事鳳山分庭  法      官  吳文婷
上為正本係照原本作成
如不服本裁定，應於裁定送達後10日內，以書狀向本院提出抗告
，並繳納抗告費新臺幣1千元。
中    華    民    國    99    年    10    月    29    日
                                書  記  官  林仕興

司法院資訊處製作；財團法人民間司法改革基金會備份。
